Yan Pedro de Souza Bandeira

Dados Pessoais

Data de nascimento: 09/10/2002

Endereço: Rua javari 750 | Renascença | Belo horizonte, Minas Gerais

Telefone: (31) 99404-5385 (cel.) E-mail: yanflag19@gmail.com Habilitação: Categoria B

RESUMO

Atuando no mercado a 3 anos, com experiência na área de Help Desk, possuo conhecimento de Designer Web, S.E.O, Desenvolvimento Front-end, Edição de vídeos, trabalhei para CGE no estado atuando na manunteção de redes e desenvolvimento de sistemas, trabalhei para uma empresa editando vídeos é elaborando tráfegos para engajamento, trabalhei como web designer é um projeto terceirizado de um site em uma empresa multinacional, trabalho muito bem sobre pressão, com grupos de trabalhadores, considero respeito é empatia o pilar para tudo.

FORMAÇÃO

Ensino superior – Una Analise Desenvolvimento de Sistemas (04/02/22 até 26/06/24) – BH/MG

Ensino médio - E.E Ilacir Pereira Lima (02/02/19 a 21/12/21) - BH/MG

Ensino fundamental – E.E Santo Afonso (02/02/18 a 23/12/18) – BH/MG

EXPERIÊNCIA PROFISSIONAL

• Empresa – CGE – Controladoria

Geral do Estado

Data: 03/10/2022 até o momento.

Cargo: Analista Help Desk

Atividades: Responsável pela area de suporte necessário a infraestrutura de rede e aos funcionários, assistência ao desenvolvimento de sites, Joomla para criação e manutenção de sistemas, manutenção de maquinas, Active Directory, Office 365, proxys, instalação de softwares, analise de sistemas.

Resultados: novos sistemas e sites implementados, ganhos de segurança web, melhor infraestrutura e desenvolvimento no setor de TI (DTIC) da CGE, manuntenção e instalação de novos softwares.

• Empresa – Centro Automotivo SS Data: 22/01/2022 até 24/04/2022 Cargo: Auxiliar Administrativo

Atividades: Responsável por orçamentos, checklist de carros, empenhos de peças é serviços com

licitações do governo.

Resultados: Obtenção de ganhos de eficiência com planilhas, conhecimento de peças, serviços é carros, projetos de orçamentos por sistemas Cilia, Tempario, Audatex, também compras com faturamento para a empresa.

• Empresa: KWAI Bragança | Moonton MLBB

Data: 01/01/2021 a 18/03/2022 Cargo: Editor de vídeos freelancer

Atividades Exercidas: Manutenção de contas gerando engajamento e milhões de acessos para o app, criação de diversos vídeos com base em temas disponibilizados pela agência, Criação de tags inteligentes utilizando a metodologia de S.E.O, Edição de mídia no adobe Premiere, Treinamento de 3 novos aprendizes de edição de vídeos, Organização e monitoramento de vídeos e tags.

Autônomo: Técnico de informática.

CURSOS E ESPECIALIZAÇÕES

- Curso Pacote Office Avançado na EADigital 40 horas (de 01/02/2020 a 16/04/2020).
- Curso HTML, CSS/Javascript/Bootstrap na ORIGAMID 100 horas (de 08/04/2020 a 22/08/2020).
- Curso MySQL na UNA 20 horas (de 07/11/2022 a 17/12/2022).
- Curso POO(Java) na UNA 20 horas (de 08/11/2022 a 20/12/2022).
- Curso (JFo Java) Foudations na Una 40 horas (01/09/2022 a 07/12/2022).
- Curso (DFo Database) Foudations na Una 40 horas (01/09/2022 a 07/12/2022).
- Curso Photoshop intermediário 30 horas (de 10/09/2017 a 09/10/2017).
- Edição de mídia Marketing (S.E.O) 20 horas (curso on-line) (de 18/01/2021 a 28/03/2022).
- Curso Almoxarife e Estoquista, Auxiliar de Contabilidade, Assistente Administrativo na EADigital 80 horas (de 01/02/2020 a 16/04/2020).

IDIOMAS

- Português (Fluente, nativo)
- inglês (básico)

Tecnologia	Experiência	Tecnologia	Experiência
CSS	3 anos	PowerShell	1 ano
Html	>3 anos	JQuery	1 ano
Javascript	7 meses	ReactJs	1 mês
Java	6 meses	VScode	3 anos
PHP	2 meses	JSON	3 meses

Sistema operacional	Experiência		
Windows	>11 anos		